臺灣新竹地方法院刑事判決
111年度易字第63號
公  訴  人  臺灣新竹地方檢察署檢察官
被      告  洪章明


上列被告因毀損案件，經檢察官提起公訴（110年度偵續字第58
號），被告於本院準備程序中，就被訴事實為有罪之陳述，經本
院告知被告簡式審判之旨，並聽取檢察官及被告之意見後，進行
簡式審判程序，並判決如下：
    主  文
洪章明犯毀損他人物品罪，累犯，處有期徒刑參月，如易科罰金
，以新臺幣壹仟元折算壹日。
    事實及理由
一、本案犯罪事實及證據，除犯罪事實欄一第9行之犯罪工具更
    正為「鉗子」，並補充「被告洪章明於本院準備程序及簡式
    審判程序時之自白」為證據外，餘均引用檢察官起訴書之記
    載（如附件）。
二、論罪科刑：
（一）核被告洪章明所為，係犯刑法第354條之毀損他人物品罪
      。
（二）被告前因傷害案件，經本院以105年度竹簡字第222號判決
      判處有期徒刑4月，於民國105年12月5日易科罰金執行完
      畢等情，有臺灣高等法院被告前案紀錄表1份在卷可考。
      其於受徒刑執行完畢後，5年內故意再犯本件有期徒刑以
      上之罪，為累犯，且於本案加重最輕本刑，並無過苛，爰
      依刑法第47條第1項規定，加重其刑。
（三）爰以行為人責任為基礎，審酌被告僅因交接糾紛，即恣意
      剪斷81家攤商之電表電線，致告訴人受有財物損失，影響
      攤商營運，造成損害非微，顯見其法紀觀念淡薄，缺乏尊
      重他人財產權之觀念，實有可議；惟念及被告終能坦承犯
      行，兼衡酌其犯罪之動機、手段與情節，暨其自陳高職肄
      業之智識程度，現無業、已婚、獨居、子女均已成年之家
      庭經濟狀況等一切情狀，量處主文所示之刑，並諭知易科
      罰金之折算標準。
三、不予沒收：
　　被告持以毀損本案電線之鉗子，固係其犯本案所用之物，然
    並未扣案，亦非違禁物或其他依法應沒收之物，兼衡上開犯
    罪工具並不具備刑法上之重要性，爰依刑法第38條之2 第2 
    項規定，不予宣告沒收或追徵，併此敘明。
據上論斷，應依刑事訴訟法第273條之1第1項、第299條第1項前
段、第310條之2 、第454條第2項，判決如主文。
本案經檢察官林佳穎提起公訴，檢察官林李嘉到庭執行職務。
中　　華　　民　　國　　111 　年　　3 　　月　　28　　日
                  刑事第三庭  法  官  黃怡文
以上正本證明與原本無異。
如不服本判決應於收受本判決後20日內向本院提出上訴書狀，上
訴書狀應敘述具體理由。上訴書狀未敘述上訴理由者，應於上訴
期間屆滿後20日內補提理由書狀於本院(均須按他造當事人之人
數附繕本 )「切勿逕送上級法院」。 
中　　華　　民　　國　　111 　年　　3 　　月　　29　　日
                              書記官  謝沛真
附錄本案所犯法條：
中華民國刑法第354條
毀棄、損壞前二條以外之他人之物或致令不堪用，足以生損害於
公眾或他人者，處二年以下有期徒刑、拘役或一萬五千元以下罰
金。
附件
臺灣新竹地方檢察署檢察官起訴書
                                     110年度偵續字第58號
　　被　　　告　洪章明　男　67歲（民國00年0月00日生）
　　　　　　　　　　　　住○○市○○街000巷0弄00號
　　　　　　　　　　　　國民身分證統一編號：Z000000000號
上被告因毀棄損壞案件，已經偵查終結，認應提起公訴，茲將犯
罪事實及證據並所犯法條分敘如下：
　　　　　　犯罪事實
一、洪章明前因傷害案件，經臺灣新竹地方法院判處有期徒刑4
    月確定，於民國105年12月5日易科罰金執行完畢。洪章明原
    為新竹市攤販協會中正台夜市之幹事，伍光照為新竹市攤販
    協會理事長，詎洪章明竟因不滿伍光照於108年12月16日上
    任理事長後，告知其不予續聘而生勞資爭議，且新竹市攤販
    協會於109年1月12日公告變更電費由新任總幹事林杉和收取
    ，竟基於毀損他人物品之犯意，於109年2月9日凌晨2時許，
    利用深夜無人之際，逕自前往在新竹市○○街00號（中正台夜
    市），持利剪類之不詳工具，將伍光照所管理如附表所示攤
    位編號之81家中正台夜市攤商電表電線剪斷，致令不堪使用
    。
二、案經伍光照訴由新竹市警察局第二分局報告偵辦。
　　　　　　證據並所犯法條
一、證據：
（一）被告於警詢及偵查中之供述。
      證明：被告坦承有於深夜剪斷中正台夜市攤商電線之行為
      ；之前被告均叫電工陳信和進行斷電。
（二）告訴人於警詢及偵查中之指述。
      證明：全部犯罪事實。
（三）證人林杉和於偵查中之證述。
      證明：證人擔任新竹市攤販協會之總幹事30餘年，任內均
      依照電力公司規定，用螺絲起子將電線從「伏列達」開關
      鬆脫方式斷電，不曾以剪斷電線之破壞方式進行斷電之事
      實。
（四）證人陳信和於偵查中之證述。
      證明：證人前受被告所託進行斷電時，均係以螺絲起子，
      將無融絲之負載側面螺絲拆掉、拔除電線頭脫離無融絲開
      關方式，進行斷電，證人不曾以剪斷電線之方式，進行斷
      電之事實。
（五）證人莊美燕即被告任內會計於偵查中之證述。
（六）第1街第32號攤位監視器翻拍畫面照片1張、告訴人提出之
      被告破壞電線之影像光碟1份（附件）、告訴人維修電力
      之現金支出傳票及收據影本（告證1號）、中正台夜市攤
      商於109年1月31日向告訴人繳納電費之收據影本（告證3
      號）。
（七）新竹市攤販協會109年1月12日理監事聯席會議之會議紀錄
      影本（告證4號）、新竹市攤販協會109年1月12日竹市攤
      光公字第000000000公告（告證5號）、竹市攤光公字第00
      0000000公告（告證6號）各1份。
      證明：被告於109年1月12日業遭理監事會議決議不予續聘
      ，故在被告109年2月9日毀損電線前，已無權收取中正台
      夜市攤商電費之事實。佐證被告並無對攤商執行斷電、停
      止供電之權利。
（八）攤商會員鄭金鳳、徐國恩、黃文雄於109年1月31日向被告
      繳交電費之繳費報核聯3張（告證7號）、攤商電表連結電
      線遭被告剪斷破壞之蒐證照片（告證9號）及鄭金鳳出具
      之聲明狀（告證11號）。
      證明：被告於109年1月12日私向攤商會員收取電費；且攤
      商「編號304號」之鄭金鳳於繳費後，仍遭被告剪斷電線
      之事實。
（九）台灣電力股份有限公司（下稱：台電）新竹區營業處110
      年6月11日新竹字第1100012689號函1份。
      證明：經限期催繳仍不繳付電費者，台電會事先致送書面
      停電通知，再執行停電。執行方式為：低壓供電用戶係採
      取於電表負載側放置絕緣套或將表前開關切開方式停電，
      倘因現場受限致無法停電，又接戶現僅供該戶使用，則以
      拆除接戶線方式執行停電；高壓供電用戶則採取責任分界
      點切開方式執行停電。欠費戶執行停電係由台電停電技術
      員至現場辦理相關事宜。截至110年6月10日止，中正台夜
      市並無電費未繳停止供電之紀錄。佐證被告以剪斷電線破
      壞方式，非執行停止供電之正規處理方式。 
二、核被告所為，係犯刑法第354條毀損罪嫌。被告曾受有期徒
    刑之執行完畢後，5年以內故意再犯本件有期徒刑以上之罪
    ，為累犯，有本署刑案資料查註紀錄表在卷可參，請依刑法
    第47條第1項規定加重其刑。
三、依刑事訴訟法第251 條第1項提起公訴。
　  此　致
臺灣新竹地方法院
中　　華　　民　　國　 110　　年　　11　　月　　25　　日
　　　　　　　　　　　　    　檢 察 官 林佳穎
本件正本證明與原本無異
中　　華　　民　　國　　110 　年　　12　　月　  14 　 日
                              書 記 官 劉憶玟
所犯法條　　
中華民國刑法第354條
（毀損器物罪）
毀棄、損壞前二條以外之他人之物或致令不堪用，足以生損害於
公眾或他人者，處二年以下有期徒刑、拘役或一萬五千元以下罰
金。
附表：
編號 攤位編號 1 1 2 6 3 9 4 25 5 30 6 32 7 33 8 34 9 36 10 42 11 45 12 53 13 54 14 57 15 58 16 59 17 64 18 71 19 72 20 73 21 74 22 77 23 79 24 80 25 82 26 85 27 86 28 87 29 88 30 104 31 106 32 108 33 122 34 131 35 188 36 191 37 192 38 195 39 197 40 199 41 204 42 210 43 212 44 213 45 216 46 217 47 221 48 233 49 234 50 236 51 238 52 241 53 243 54 246 55 247 56 255 57 256 58 258 59 260 60 262 61 263 62 265 63 269 64 272 65 276 66 278 67 282 68 284 69 287 70 289 71 292 72 293 73 294 74 299 75 299-1 76 303 77 304 78 307 79 312 80 313 81 317